【裁判字號】    97,易,683
【裁判日期】    970715
【裁判案由】    竊盜
【裁判全文】
臺灣高雄地方法院刑事判決               97年度易字第683號
公  訴  人  臺灣高雄地方法院檢察署檢察官
被      告  丙○○
上列被告因竊盜案件，經檢察官提起公訴（97年度偵字第14443
號），經本院合議庭裁定改行簡式審判程序，判決如下：
    主  文
丙○○犯竊盜罪，累犯，處有期徒刑肆月；又犯攜帶兇器逾越安
全設備竊盜罪，累犯，處有期徒刑壹年，扣案螺絲起子貳支、扳
手貳支及袋子壹個均沒收。應執行有期徒刑壹年貳月，扣案螺絲
起子貳支、扳手貳支及袋子壹個均沒收。
    事  實
一、丙○○前於民國94年間因竊盜案件，分別經本院94年度簡上
    字第1109號、95年度易字第1296號判處有期徒刑9 月、7 月
    確定；復因施用第一級、第二級毒品案件，經本院95年度訴
    字第6 號判處應執行有期徒刑1 年11月確定，復經減刑後，
    甫於96年12月6 日執行完畢。詎猶不知悔改，意圖為自己不
    法之所有，分別為下列行為: （一）於97年3 月24日上午11
    時30分許，在高雄市前鎮區○○○路249 號對面私人停車場
    內，徒手竊取甲○○所有之氣動式打壁機1 部，得手後於放
    置該打壁機至其所騎乘之車號XWK-932 號重型機車而欲離去
    之際，為甲○○所發現，丙○○隨即逃離現場。（二）又於
    同年5 月18日下午2 時許，持客觀上足對人之生命、身體造
    成危害之螺絲起子2 支、扳手2 支，打開高雄市○鎮區○○
    路110 巷18號2 樓窗戶並進入其內，竊取乙○○所有之水龍
    頭5 個、瓦斯爐嘴蓋2 個、不鏽鋼管3 支、掛勾2 個等物（
    價值約新台幣《下同》15000 元），得手後欲前往高雄市○
    鎮區鎮○街118- 2號進步回收場銷售之際，為警當場查獲，
    並扣得螺絲起子2 支、扳手2 支及包裝螺絲起子、扳手之袋
    子1 個等物，而查悉上情。
二、案經高雄市政府苓雅分局報告臺灣高雄地方法院檢察署檢察
    官偵查起訴。
    理  由
一、本件被告所犯係死刑、無期徒刑、最輕本刑為3 年以上有期
    徒刑以外之罪，其於準備程序中就被訴事實為有罪之陳述，
    經法官告知簡式審判程序之旨，並聽取公訴人及被告之意見
    後，經本院依刑事訴訟法第273 條之1 第1 項之規定，裁定
    由受命法官獨任進行簡式審判程序。又本件卷內之物證、書
    證等證據，依同法第273 條之2 規定，不受第159 條第1 項
    關於傳聞法則規定之限制，依法均有證據能力，合先敘明。
二、前揭犯罪事實，業據被告於本院審理中坦承不諱，核與證人
    即被害人甲○○、乙○○於警詢中證述之情節相符，復有氣
    動式打壁機照片2 張、車號XWK-932 號重型機車照片2 張、
    蒐證照片10張、贓物認領保管單1 紙在卷可稽，足認被告前
    開自白顯與事實相符，堪以採信。本件事證明確，被告上揭
    犯行，洵堪認定。
三、按刑法第321 條第1 項第3 款之攜帶兇器竊盜罪，係以行為
    人攜帶兇器竊盜為其加重條件，此所謂兇器，其種類並無限
    制 ，凡客觀上足對人之生命、身體、安全構成威脅，具有危
    險性之兇器均屬之，且祇須行竊時攜帶此種具有危險性之兇
    器為已足，並不以攜帶之初有行兇之意圖為必要，最高法院
    著有79年台上字第5253號判例可資參照。查扣案如附表所示
    之螺絲起子、扳手等物，均為金屬材質，質地堅硬，有照片
    1 張附卷可佐，是該等扣案物堪認客觀上均足以危害人之身
    體、生命安全，而屬兇器無訛。次按刑法第321 條第1 項第
    2 款所謂「其他安全設備」，指門扇、牆垣以外，依社會通
    常觀念足認為防盜之一切設備者，即屬相當（最高法院22年
    上字第454 號、25年上字第4168號判例參照），而窗戶具有
    防閑之效用，依社會通常之觀念，屬於維護安全之防盜設備
    ，自屬前開條文規定之安全設備無疑，本件被告於事實欄一
    （二）所載之犯行，以逾越窗戶之方式進入行竊地點內，使
    窗戶之安全設備，失其防閑之效用，自屬逾越安全設備竊盜
    。核被告於事實欄一（一）所為，係犯刑法第320 條1 項之
    普通竊盜罪；於事實欄一（二）所為，係犯刑法第321 條第
    1 項第2 款、第3 款之攜帶兇器、踰越安全設備竊盜罪。又
    被告有事實欄所列前揭犯罪前科紀錄，有臺灣高等法院被告
    前案紀錄表各1 份在卷可按，其受有期徒刑執行完畢後，5
    年以內故意再犯本件有期徒刑以上之罪，均為累犯，均應依
    刑法第47條第1 項規定加重其刑。爰審酌被告前已有竊盜前
    科，竟仍不思以己力獲取所需，任意竊取他人財物，造成他
    人財產上損害，惟念其坦承犯行，態度尚佳等一切情狀，分
    別量處如主文所示之刑，並定其應執行之刑，以資懲儆。扣
    案之螺絲起子2 支、扳手2 支、袋子1 個，係被告所有供其
    為本件事實欄一（二）竊盜犯行所用之物，業據被告供承在
    卷（見本院卷第32頁），爰均依刑法第38條第1 項第2 款規
    定諭知沒收，附此敘明。
據上論斷，應依刑事訴訟法第299 條第1 項前段、第273 條之1
第1 項，第320 條第1 項、第321 條第1 項第2 款、第3 款、第
47條第1 項、第51條第5 款、第38條第1 項第2 款，刑法施行法
第1條之1，判決如主文。
本案經檢察官吳正中到庭執行職務。
中    華    民    國    97    年    7     月    15    日
                        刑事第十一庭  法  官  黃繼瑜
以上正本證明與原本無異。
如不服本判決應於收受本判決後10日內向本院提出上訴書狀，並
應敘述具體理由，如未敘述上訴理由者，應於上訴期間屆滿後20
日內補提理由書狀於本院（均須按他造當事人之人數附繕本）「
切勿逕送上級法院」。
中    華    民    國    97    年    7     月    16    日
                                      書記官  曾小玲
附錄本件論罪科刑之法條全文:
刑法第320條
意圖為自己或第三人不法之所有，而竊取他人之動產者，為竊
盜罪，處 5 年以下有期徒刑、拘役或 5 百元以下罰金。
意圖為自己或第三人不法之利益，而竊佔他人之不動產者，依前
項之規定處斷。
前二項之未遂犯罰之。
刑法第321條
犯竊盜罪而有左列情形之一者，處六月以上、五年以下有期徒
刑：
一、於夜間侵入住宅或有人居住之建築物、船艦或隱匿其內而犯
之者。
二、毀越門扇、牆垣或其他安全設備而犯之者。
三、攜帶兇器而犯之者。
四、結夥三人以上而犯之者。
五、乘火災、水災或其他災害之際而犯之者。
六、在車站或埠頭而犯之者。
前項之未遂犯罰之。


司法院資訊處製作；財團法人民間司法改革基金會備份。
